臺灣高等法院刑事裁定
110年度抗字第165號
抗  告  人
即  聲請人  許春風


上列抗告人因聲請撤銷檢察官處分案件，不服臺灣臺北地方法院
中華民國110年1月8日裁定（110年度聲字第10號），提起抗告，
本院裁定如下：
    主  文
抗告駁回。 
    理  由
一、原裁定意旨略以：抗告人即聲請人許春風（下稱抗告人）因
    不服臺灣臺北地方檢察署檢察官就該署109年度他字第12307
    、12308、12309、12310、12311、12312、12313號案件於民
    國109年12月24日所為簽准結案之處分，向原審法院聲請撤
    銷前開處分。然依刑事訴訟法第416條第1項規定，準抗告之
    客體，係以對審判長、受命法官、受託法官或檢察官所為該
    條項4款所定之處分有所不服者，始得提起；而本抗告人係
    對檢察官所為之簽結處分聲明不服，顯非刑事訴訟法第416
    條第1項所定得提起準抗告之客體。是本件聲請，於法未合
    ，應予駁回。
二、抗告意旨略以：己過如山積不見，人過秋毫亦明察，法不相
    應實由此；常思己過、勤加懺悔憶念。原審法院：⑴自編自
    導自演，故意「執著」第416條第1項之規定來「鑽牛角尖且
    自圓其說」。好像「法律」是死的且刑事訴訟法只有這一條
    規定。強烈的企圖瞞天過海與吃案。⑵由於看錯「法條」啦－
    認識錯誤！對檢方的處分不服，僅能以符合該條項所列舉得
    提起準抗告之事由，其他事由皆不得向院方提出準抗告且無
    可補正。該條項並無明定，故理所當然可以向院方提出準抗
    告。法官是否故意歪曲、限縮解釋且依文解義該條項？講得
    頭頭是道，講的是相似法，結果越來越錯，這個就是顛倒。
    為此，依刑事訴訟法第415條第1項但書第5款之規定，對於
    第486條聲明疑義或異議之裁定提起再抗告，請撤銷原裁定
    ，更為適當的裁定等語。
三、按法院就刑事訴訟法第416條之聲請所為裁定，不得抗告，
    但對於其就撤銷罰鍰之聲請而為者，得提起抗告，刑事訴訟
    法第418條第1項定有明文。又原審法院認為抗告不合法律上
    之程式或法律上不應准許，或其抗告權已經喪失者，應以裁
    定駁回之。抗告法院認抗告有前述應裁定駁回情事者，亦應
    裁定駁回之，刑事訴訟法第408條第1項前段、第411條第1項
    前段亦規定甚明。
四、經查：
　㈠按「抗告」係指抗告權人，不服「原審法院」尚未確定之裁
    定，請求上級法院以裁定撤銷或變更原裁定之救濟方法；「
    再抗告」則係不服「抗告法院」對於抗告所為未確定之裁定
    ，再向其上級法院，請求撤銷或變更之救濟方法。本件抗告
    人於其「刑事再抗告狀」雖記載不服原審法院110年度聲字
    第10號裁定，提起再抗告，惟該裁定非屬「抗告法院」所為
    之裁定，抗告人對之聲明不服，應係提起抗告之意，其稱係
    提起再抗告云云，尚有誤會，合先敘明。
　㈡抗告人不服臺灣臺北地方檢察署檢察官就109年度他字第1230
    7、12308、12309、12310、12311、12312、12313號案件，
    於109年12月24日所為簽准結案之處分，原審法院因認抗告
    人聲明不服之客體係檢察官所為之簽結處分，並非刑事訴訟
    法第416 條第1項規定得提起準抗告之客體，而以原裁定駁
    回其聲請，足見原審裁定顯係就刑事訴訟法第416條之聲請
    而為，依同法第418條第1項規定，自屬不得抗告。從而，抗
    告人提起本件抗告，屬法律上不應准許，應予駁回。
據上論斷，應依刑事訴訟法第411條前段，裁定如主文。　　
中　　華　　民　　國　　110 　年　　2 　　月　　19　　日
                  刑事第七庭    審判長法　官  孫惠琳
　　　　　　　　　　　　　　　　　　　法　官  張育彰
　　　　　　　　　　　　　　　　　　　法　官  王惟琪
以上正本證明與原本無異。
不得再抗告。
                                      書記官  簡偉閔
中　　華　　民　　國　　110 　年　　2 　　月　　19　　日